【裁判字號】    97,再易,7
【裁判日期】    970930
【裁判案由】    再審之訴
【裁判全文】
臺灣彰化地方法院民事判決  97年度再易字第7號
再審原告    丙○○○○○○○○.
再審被告    遠傳電信股份有限公司
法定代理人  乙○○
上列當事人間請求再審之訴事件，再審原告對於本院民國97年7
月8日97年度簡上字第10號確定判決及97年8月29日97年度再易字
第6號裁定提起再審之訴，本院裁定如下：
    主  文
再審之訴駁回。
再審訴訟費用由再審原告負擔。
    理  由
一、查再審原告提起本件再審，雖僅聲明係對原確定判決即本院
    97 年度簡上字第10號確定判決為再審，惟審閱其再審聲請
    狀理由指摘原確定判決及前次駁回再審之訴之裁定即本院97
    年度再易字第6號民事裁定如何違法，經探求當事人真意及
    為保護其利益計，應認其聲請再審之範圍除原確定判決外尚
    包括本院97年度再易字第6號駁回再審裁定。次查，本件再
    審原告雖記載為「丙○○○○○○○○○○」，惟上開托兒
    所並非法人或團體，而係獨資商號，其權利義務主體即該商
    號之負責人甲○○，故本件再審之訴之當事人即為私立倍思
    特托兒所負責人甲○○。
二、就本院97年度再易字第6 號裁定（下稱駁回再審之訴之裁定
    ）：
  (一)本件再審原告主張本院97年度再易字第6 號裁定以聲請人（
    指再審原告）已逾期而未繳納裁判費，駁回再審聲請，然上
    開裁定未合法送達聲請人，聲請人無法於期限內繳納裁判費
    ，而該裁定有使判決確定之效果，嚴重影響聲請之權益，依
    民事訴訟法第507條規定，自屬準再審，得準用再審規定，
    提起再審之救濟云云。
  (二)經查，再審原告提起97年度再易字第6號再審之訴，因未繳
    納再審訴訟費用，本院於97年8月15日以97年度再易字第6號
    裁定命再審原告應於收受該裁定3日內補繳上開費用5450 元
    ，且將該裁定書寄送再審原告住所即彰化縣二林鎮○○里○
    ○路75號，並於97年8月20日經再審原告同居人即其兄莊朝
    日收受送達，此經本院調閱本院97年度再易字第6號卷證核
    閱屬實，是以，依民事訴訟法第137條第1項規定，上開補費
    裁定已合法送達於再審原告甚明。次查，再審原告遲至97年
    8 月29日前，已逾期仍未補正繳納上開費用，本院於97年8
    月29日以97年度再易字第6號裁定駁回再審原告之再審之訴
    ，於法尚無不合。據此，再審原告主張前揭駁回再審之訴之
    裁定，未合法送達，並據以之為準再審聲請云云，即非有理
    ，應予駁回。
三、就本院97年度簡上字第10號確定判決（下稱原審確定判決）
    ：
  (一)按再審之訴，應於三十日之不變期間內提起。前項期間，自
    判決確定時起算，判決於送達前確定者，自送達時起算。再
    審之訴不合法者，法院應以裁定駁回之。民事訴訟法第500
    條第1項、第2項前段、第502條第1項各定有明文。
  (二)本件再審原告主張本件訴訟進行之文件，均送達彰化縣二林
    鎮○○路75號或彰化縣溪湖鎮○○街96號1、2樓，未曾送達
    於其他住址，原審未依前開住址送達，顯有未合，自應准予
    聲請人提起再審云云。惟查，本院調閱原審97年度簡上字第
    10號給付電話費事件審核結果，再審原告在原審於訴訟進行
    期間，於97年2月19日、97年3月11日及97年3 月13日分別委
    由莊媄涵小姐、陳振吉律師為訴訟代理人，有該民事委任狀
    在卷可考（原審卷16頁、27頁、28頁、35頁），堪認莊媄涵
    、陳振吉於原審確定判決為再審原告之訴訟代理人；又原審
    於97年7月8日為該事件之終局判決，並已確定，且原審將該
    判決業於同年7 月11日分別送達再審原告之訴訟代理人莊媄
    涵、陳振吉律師，有本院送達證書可考。足認原審就上開給
    付電話費事件之判決已對再審原告為合法送達無訛。再查，
    上開給付電話費事件判決雖於送達再審原告前確定，惟再審
    原告提起再審，應自上開事件判決送達時起算30日內，即應
    於同年8月10日前提出再審，惟再審原告遲至同年9月16日始
    提出再審，有本院收狀戳章在卷可憑，揆諸前開規定，再審
    原告之再審聲請，程序上洵非合法，應予駁回。
四、依民事訴訟法第502條第1項、第95條、第78條，裁定如主文
    。
中    華    民    國     97    年    9    月    30    日
                    民事第二庭審判長法  官  康弼周
                                    法  官  施錫揮
                                    法  官  張德寬
以上正本係照原本作成。
中    華    民    國     97    年    9     月    30    日
                                書記官  魏淑美


司法院資訊處製作；財團法人民間司法改革基金會備份。
